【裁判字號】    90,台上,1542
【裁判日期】    900315
【裁判案由】    違反毒品危害防制條例
【裁判全文】
最高法院刑事判決                                九十年度台上字第一五四二號
    上  訴  人  甲○○
右上訴人因違反毒品危害防制條例案件，不服台灣高等法院台中分院中華民國八十九
年十二月十三日第二審判決（八十九年度上訴字第二一三八號，起訴案號：台灣台中
地方法院檢察署八十九年度毒偵字第三六五三號），提起上訴，本院判決如左：
    主  文
上訴駁回。
    理  由
一轉讓第一級及第二級毒品部分：
按刑事訴訟法第三百七十七條規定，上訴於第三審法院，非以判決違背法令為理由，
不得為之。是提起第三審上訴，應以原判決違背法令為理由，係屬法定要件。如果上
訴理由狀並未依據卷內訴訟資料，具體指摘原判決不適用何種法則或如何適用不當，
或所指摘原判決違法情事，顯與法律規定得為第三審上訴理由之違法情形，不相適合
時，均應認其上訴為違背法律上之程式，予以駁回。本件原判決綜合調查證據之結果
，認上訴人甲○○連續犯有毒品危害防制條例第八條第一項轉讓第一級毒品（海洛因
）罪（為累犯）；又連續犯有同條例第八條第二項轉讓第二級毒品（安非他命）罪（
為累犯）之事實，因認第一審判決分別論上訴人以上開罪名，並各依刑法第五十六條
連續犯及同法第四十七條累犯之規定遞加其刑後，就轉讓第一級毒品部分，量處有期
徒刑壹年貳月；就轉讓第二級毒品部分，量處有期徒刑捌月，為無不合，予以維持，
駁回上訴人在第二審關於此二部分之上訴，已詳認定犯罪事實之依據及憑以認定之
理由，並對上訴人否認犯罪之辯詞，如何不足採信，均已依據卷內資料予以指駁及說
明，從形式上觀察，原判決並無違背法令情形。上訴意旨謂：上訴人與證人李燕華雖
為同居關係，但上訴人未曾轉讓海洛因、安非他命供李燕華施用，而係李燕華乘上訴
人不知情，私自取用，此由李燕華於第一審明確供證上訴人未轉讓與其毒品，及警方
查扣之第一、二級毒品分屬上訴人及李燕華所有即可證明，原判決仍維持第一審論處
上訴人此部分罪刑之判決，顯有未當等語，係就原判決已詳為論斷與說明之事項，再
為事實上之爭執，殊非適法之第三審上訴理由。又李燕華於警訊及在第一審偵審中之
供證，核與上訴人於警訊及在第一審偵審中之自白相符，原判決採信李燕華該等證言
，資為論罪基礎，經核並無違採證法則。再證人李燕華於第一審偵審中已供述明確，
原審未再傳訊，按諸刑事訴訟法第一百九十六條規定，不能指為調查未盡。此外，上
訴人徒憑己意，對原審職權之適法行使及原判決理由已詳為論斷之事項，任意爭辯，
顯與法定上訴第三審之形式要件不符，其此等部分之上訴違背法律上之程式，均應予
駁回。
二連續施用第一級毒品部分：
查第三審上訴書狀，應述上訴之理由，其未述者，得於提起上訴後十日內補提理
由書於原審法院，已逾上述期間，而於第三審法院未判決前仍未提出上訴理由書狀者
，第三審法院應以判決駁回之，刑事訴訟法第三百八十二條第一項、第三百九十五條
後段規定甚明。本件上訴人甲○○被訴施用第一級毒品（毒品危害防制條例第十條第
一項）部分，不服原審判決，於民國九十年一月二日提起上訴，並未述理由，迄今
逾期已久，於本院未判決前仍未提出，依上開規定其此部分之上訴自非合法，亦應予
駁回。
三連續施用第二級毒品部分：
按刑事訴訟法第三百七十六條所列各罪之案件，經第二審判決者，不得上訴於第三審
法院，觀諸該法條之規定自明。上訴人甲○○被訴連續施用第二級毒品部分，原判決
係維持第一審依刑法第五十六條，毒品危害防制條例第十條第二項論處罪刑之判決。
查該罪名係屬刑事訴訟法第三百七十六條第一款之案件，既經第二審判決，自不得上
訴於第三審法院，上訴人竟就此部分復提起上訴，顯為法所不許，應併予駁回。
據上論結，應依刑事訴訟法第三百九十五條，判決如主文。
中      華      民      國     九十     年      三      月     十五     日
                              最高法院刑事第六庭
                                  審判長法官  謝  家  鶴
                                        法官  洪  文  章
                                        法官  花  滿  堂
                                        法官  陳  世  淙
                                        法官  洪  佳  濱
      右正本證明與原本無異
                                              書  記  官
中      華      民      國     九十     年      三      月    二十九    日


司法院資訊處製作；財團法人民間司法改革基金會備份。
